臺灣高等法院民事裁定
                                      109年度勞聲字第1號
聲  請  人  張利瑋  

相  對  人  兆勁科技股份有限公司(更名前為:友旺科技股份有

                      設新竹科學工業園區新竹市○○○路00號0樓
法定代理人  寵愛齡有限公司

代  表  人  紀政孝  

上列當事人間因確認僱傭關係存在等事件（本院108年度重勞上
字第39號），聲請人聲請定暫時狀態處分，本院裁定如下：
    主  文
相對人應繼續依原勞動契約僱用聲請人，並自民國一Ο八年六月
五日起至本院一Ο八年度重勞上字第三九號確認僱傭關係存在等
事件判決確定之日止，按月於每月五日給付聲請人新臺幣肆萬貳
仟伍佰元。
聲請費用由相對人負擔。
    理  由
一、聲請意旨略以：聲請人為受雇於相對人之勞工，因遭相對人
    違法終止勞動契約，為此向臺灣新竹地方法院（下稱新竹地
    院）起訴請求確認兩造間僱傭關係存在，並經該院以107年
    度重勞訴字第13號判決聲請人一部勝訴（下稱原判決）。相
    對人聲明不服，提起上訴（本院108年度重勞上字第39號、
    下稱本件訴訟），堅稱依勞動基準法第11條第2 款規定合法
    終止勞動契約云云。惟至民國（下同）107年第2季為止，相
    對人之實收資本額高達新臺幣（下同）10億5,557萬5,730元
    ，資產總額尚有13億7,620萬8,000元，負債總額僅有3億3,9
    03萬8,000元，未分配盈餘亦僅有3,637萬4,000元，足見相
    對人終止勞動契約時，其虧損及業務緊縮情形並未影響相對
    人之存續。相對人僅聘僱聲請人半年，未以合理相當時間持
    續觀察其經營狀況及獲利情形，亦未採取降職或減薪等迴避
    解僱之措施，即逕行資遣聲請人，並不符合解僱之最後手段
    性原則。且相對人於108年10月23日於中央社暨Yahoo（下稱
    雅虎）新聞平台發布新聞宣稱，「兆勁：第三季營收創新高
    ，可望轉虧轉盈」、「網通跨雷射晶片，兆勁10月營收再創
    歷史新高」，足見其業已轉虧為盈。為此爰依上開規定，聲
    請定暫時狀態處分，命相對人繼續依原勞動契約僱用聲請人
    ，並於每月5日給付原定工資8萬5,000元、或其半數4萬2,50
    0元，直至本件訴訟判決確定日止等語，並提出中央社暨雅
    虎新聞平台資料影本為證（見本院卷第5至9頁）。
二、按勞動事件法第49條第1項規定：「勞工提起確認僱傭關係
    存在之訴，法院認勞工有勝訴之望，且雇主繼續僱用非顯有
    重大困難者，得依勞工之聲請，為繼續僱用及給付工資之定
    暫時狀態處分。」，第2項規定：「第一審法院就前項訴訟
    判決僱傭關係存在者，第二審法院應依勞工之聲請為前項之
    處分。前二項聲請，法院得為免供擔保之處分。」。經查聲
    請人向新竹地院提起本件訴訟，經該院審理後認定：㈠兩造
    並無合意終止勞動契約。㈡相對人於訴訟中主張聲請人對於
    所擔任之工作不能勝任，依勞動基準法第11條第5款規定終
    止勞動契約為不合法。㈢相對人雖有虧損與業務緊縮情形，
    但並無影響相對人之存續，且相對人未以合理相當時間持續
    觀察其經營狀況及獲利情形，或採取降職、調薪等措施以迴
    避解雇，即逕行資遣聲請人，與解雇之最後手段性原則不符
    ，故相對人依勞動基準法第11條第2款規定終止勞動契約為
    不合法。從而原判決確認兩造間之僱傭關係存在，並命相對
    人應給付聲請人薪資79萬2,308元，及自108年6月5日起至聲
    請人復職之日止，按月於每月5 日給付8萬5,000元，暨自各
    期應給付翌日起至清償日止，按週年利率5%計算之利息，且
    命相對人應向聲請人（投保）之勞工保險局退休金專戶提撥
    5萬0,145元，及自108年6月5日起至聲請人復職之日止，按
    月向聲請人（投保）之勞工保險局退休金專戶提撥5,256元
    ，有該判決影本可稽（見本院卷第11至51頁、尚未確定）。
    爰審酌聲請人主張其遭相對人非法解雇後，至今並無工作，
    且依109年1月16日勞動部勞工保險局電子閘門網路資料查詢
    表所示（見本院卷第55至56頁），聲請人自107年7月13日遭
    解雇後，並未再以受雇員工身分投保於其他單位，足見聲請
    人有持續工作以維持生計之強烈需求。又相對人之營業已轉
    虧為盈，客觀上得期待相對人繼續僱用聲請人之利益，本件
    定暫時狀態處分並無造成相對人遭受重大損害之虞等情，有
    上開中央社暨雅虎新聞平台資料影本可憑。則聲請人依勞動
    事件法第49條第1項、第2項規定聲請定暫時狀態處分，求為
    命相對人應依原勞動契約繼續僱用聲請人，及自108年6月5
    日起至本件訴訟判決確定之日止，按月於每月5日給付聲請
    人4萬2,500元，應屬有據，並應免除聲請人就本件定暫時狀
    態處分供擔保。
三、據上論結，本件聲請為有理由，爰裁定如主文。
中　　華　　民　　國　 109　　年    1 　　月　　16　　日
                   勞動法庭 
                        審判長法　官  黃嘉烈
                              法　官  高明德
                              法　官  邱  琦
正本係照原本作成。
如不服本裁定，應於收受送達後10日內向本院提出抗告狀，並應
繳納抗告費新臺幣１千元。
中　　華　　民　　國　　109 　年　　1 　　月　　17　　日

 　  　  　 　　　　             書記官  廖月女